【裁判字號】    89,易,652
【裁判日期】    890921
【裁判案由】    傷害
【裁判全文】
臺灣嘉義地方法院刑事判決                          八十九年度易字第六五二號
    公  訴  人  臺灣嘉義地方法院檢察署檢察官
    被      告  乙○○
右列被告因傷害案件，經檢察官提起公訴（八十九年度偵字第三八四八號）及移送併
辦（八十九年度偵字第四二○一號），本院判決如左︰
    主      文
乙○○傷害人之身體，處拘役肆拾日，如易科罰金，以參佰元折算壹日。又損壞他人
之房屋後門，足以生損害於他人，處拘役貳拾日，如易科罰金，以參佰元折算壹日。
應執行拘役伍拾日，如易科罰金，以參佰元折算壹日。
    事  實
一、乙○○為甲○○同父異母之弟弟，二人因遺產處理問題素為不睦，乙○○於民國
    八十九年六月十日（起訴書誤載為六月八日）晚上八時四十分許，從高雄回到其
    設籍處即甲○○位於嘉義縣朴子市○○里○○路一九二號住處，見該屋客廳後門
    緊鎖，即基於毀損之犯意，以腳用力踢損該門，足生損害於甲○○；嗣於甲○○
    開門之際，乙○○竟另基於傷害之犯意，或徒手或持屋內塑膠木椅毆打甲○○之
    頭、手等部分，致甲○○受有右眼眶瘀傷腫痛、左前胸紅腫及右前臂擦傷等傷害
    ，並使甲○○所戴之眼鏡彎曲致不堪使用。
二、案經甲○○訴請台灣嘉義地方法院檢察署檢察官偵查起訴及訴由嘉義縣警察局朴
    子分局報請台灣嘉義地方法院檢察署檢察官移送併案審理。
    理  由
一、訊據被告乙○○固承認於前揭時、地，與哥哥即被害人甲○○發生爭執，並因氣
    憤甲○○將門反鎖，始撞壞客廳後門等事實不諱，惟矢口否認有右開傷害之犯行
    ，辯稱：是被害人先持椅子打人云云，惟查右揭事實業據被害人分別於警訊及偵
    審中指訴明確，經核與證人即被害人之妻陳林美蓉於警訊時、偵查中及本院審理
    中所證述之情節相符，並有台灣省立朴子醫院出具之驗傷診斷書一紙、照片六幀
    附於偵查卷（八十九年度他字第一四五六號）可資佐證，被告空言否認，係卸責
    之詞，要不足取，本件事證明確，被告犯行堪以認定。
二、核被告所為，係犯刑法第二百七十七條第一項之傷害罪及同法三百五十四條之毀
    損罪，被告以一行為毆傷被害人，同時毀損其眼鏡，係一行為觸犯數罪名，屬想
    像競合犯，應從一重之傷害罪處斷。其所犯上開傷害及毀損房屋後門部份毀損二
    罪，犯意各別，行為互殊，犯罪構成要件不同，應予分論併罰。爰審酌被告犯罪
    之動機、手段、所生危害及犯後態度等一切情狀，分別量處如主文所示之刑，並
    定其應執行之刑及諭知易科罰金之折算標準，以資懲儆。
三、被告持以傷害被害人身體之塑膠木椅，雖為供被告犯罪所用之物，然非被告所有
    ，依法無庸諭知沒收，併此敘明。
據上論斷，應依刑事訴訟法第二百九十九條第一項前段，刑法第二百七十七條第一項
、第三百五十四條、第四十一條、第五十一條第六款，罰金罰鍰提高標準條例第一條
前段、第二項，判決如主文。
本案經檢察官陳仁智到庭執行職務。
中      華      民      國    八十九    年      九      月    二十一    日
                                台灣嘉義地方法院刑事第三庭
                                        法  官  唐  淑  民
右正本證明與原本無異。
如不服本判決，應於判決送達後十日內向本院提出上訴狀( 應附繕本 )。
中      華      民      國    八十九    年      九      月    二十一    日
                                        書記官  林  育  興
附錄︰
刑法第三百五十四條：毀棄、損害前二條以外之他人之物，或致令不堪用，足以生損
                    害於公眾或他人者，處二年以下有期徒刑、拘役或五百元以下
                    罰金。
刑法第二百七十七條第一項：傷害人之身體或健康者，處三年以下有期徒刑、拘役或
                          一千元以下罰金。


司法院資訊處製作；財團法人民間司法改革基金會備份。
